【裁判字號】    90,易,3303
【裁判日期】    901206
【裁判案由】    贓物
【裁判全文】
臺灣臺中地方法院刑事判決                          九十年度易字第三三０三號
    公  訴  人  臺灣臺中地方法院檢察署檢察官
    被      告  乙○○
右列被告因贓物案件，經檢察官提起公訴（九十年度偵字第一五九九六號），本院判
決如左：
    主  文
乙○○故買贓物，處有期徒刑月，如易科罰金，以佰元折算壹日。緩刑貳年。
    事  實
一、乙○○於民國九十年八月三十一日上午六、七時許，在臺中市○○路與復興路口
    之跳蚤市場，明知某不詳姓名年籍之成年男子所販售之鞋子係屬贓物〔該批鞋子
    係甲○○所有，原放置停放在臺中市○○區○○里○○○街一０三號（起訴書誤
    載為三十八之三號）前之車牌號碼ＬＲ─三一七二號自用小貨車內，於九十年七
    月二十日上午六時許，甲○○發現該批鞋子連同自用小貨車一併失竊〕，竟基於
    故買贓物之故意，以總價新臺幣（下同）一萬元之價格，向該男子購得八十雙，
    並於同年九月一日凌晨四、五時許，在上開跳蚤市場販售，以每雙二百元之價格
    售出十五雙。嗣於同日經甲○○發現後報警當場查獲，並扣得前揭販售剩餘之鞋
    子六十五雙。
二、案經甲○○訴由臺中市警察局第三分局報請臺灣臺中地方法院檢察署檢察官偵查
    起訴。
    理    由
一、訊據被告乙○○對於其於右揭時、地以一萬元之代價，向一名姓名年籍不詳之成
    年男子買受上開鞋子八十雙等事實坦承不諱，惟矢口否認有贓物之認識，辯稱：
    當天該男子販售沒有包裝的新鞋子，售價是一百五十元至二百元，伊看鞋子全是
    新的，且品質不錯，便以一萬元價格購買八十雙，但不知該批鞋子是贓物云云。
    惟查，上開八十雙鞋子係告訴人甲○○所有，原放置停放在臺中市○○區○○里
    ○○○街一０三號前之車牌號碼ＬＲ─三一七二號自用小貨車內，於九十年七月
    二十日上午六時許，告訴人發現該批鞋子連同自用小貨車一併失竊等情，迭據告
    訴人於警詢、偵訊及本院審理時指訴綦詳，並有贓物保管收據、車輛竊盜、車牌
    失竊資料個別查詢報表─查詢車輛認可資料各一紙、訂貨單二張、照片五幀在卷
    可稽，是該批鞋子係贓物一節，堪可認定。又一般人購買貨物以供販出時，為擔
    保貨物來源之正當性，必定會瞭解販賣者之基本資料，或對其姓名或綽號加以詢
    問，並詢問貨物來源，以免購得來路不明之貨物，此為眾所週知之理。本案被告
    係第一次向該姓名年籍不詳之成年男子購買鞋子，且其所買受之鞋子係沒有包裝
    之新鞋，而被告在前開跳蚤市場販售中古鞋已一年有餘等情，業據被告於偵訊及
    本院審理時供承明確，則被告以豐富之購鞋後再出售之經驗，對於向不熟悉之人
    購買未經包裝之新鞋時，竟未向該販賣者詢問其基本資料及貨物之來源，顯與經
    驗法則相悖。甚者，被告於本院審理時，自承：伊知情上開跳蚤市場所販賣者，
    大部分係來路不明之物品等語，由此益徵被告確實知悉其所買受之鞋子係屬贓物
    。復參酌告訴人在警詢時指稱前開扣案之六十五雙鞋子，總市值係二萬六千元，
    及被告已有販售鞋子一年餘之經驗觀之，被告向陌生人以顯不相當之一萬元價格
    ，購買來路不明之鞋子，衡諸常情，其應可認知前開鞋子係屬贓物，顯見被告在
    購買前開鞋子時，對於其係贓物即有認識。綜上所述，被告所辯對於買受之鞋子
    無贓物之認識云云，無非卸責之詞，其有贓物之認識至明。本案事證明確，被告
    右揭故買贓物之犯行，洵堪認定。
二、核被告所為，係犯刑法第三百四十九條第二項之故買贓物罪。爰審酌被告故買後
    ，即將鞋子轉賣予他人，致告訴人追償困難，犯後否認犯行，態度非善，惟念及
    其所購買鞋子之價值非鉅，僅二萬六千元，且被告於最近五年以內並無前科，有
    臺灣高等法院被告全國前案紀錄表、臺灣臺中地方法院檢察署刑案資料查註紀錄
    表各一份在卷可按，並已與被害人甲○○達成和解，有和解書一紙附卷可參等一
    切情狀，量處如主文所示之刑，並諭知易科罰金之折算標準。又查被告雖於八十
    二年間因妨害風化罪經本院判處有期徒刑六月，緩刑二年，後於八十三年間因違
    反麻醉藥品管理條例案件，經本院判處有期徒刑三月，前開緩刑經撤銷，於八十
    四年一月二十八日入監執行，於同年十月十九日執行期滿，然其於最近五年內未
    曾受有期徒刑以上刑之宣告，有卷附臺灣高等法院被告全國前案紀錄表可佐，且
    犯後並與被害人達成和解，經此刑之教訓，自當知所警惕，而無再犯之虞，本院
    綜核各情，認前開對其刑之宣告，以暫不執行為適當，爰併宣告緩刑二年，以啟
    自新。
據上論斷，應依刑事訴訟法第二百九十九條第一項前段，刑法第三百四十九條第二項
、第四十一條第一項前段、第七十四條第二款，罰金罰鍰提高標準條例第一條前段、
第二條，判決如主文。
本案經檢察官黃俊鳴到庭執行職務
中      華      民      國       九十      年     十二     月     六    日
                                 臺灣臺中地方法院刑事第四庭
                                         法  官  楊  真  明
右正本證明與原本無異。
如不服本判決，應於送達後十日內向本院提出上訴狀（須附繕本），上訴於臺灣高等
法院臺中分院。
                                         書記官
中      華      民      國       九十      年     十二     月     七    日
附錄本判決論罪科刑法條
刑法第三百四十九條第二項：
  搬運、寄藏、故買贓物或為擔保者，處五年以下有期徒刑、拘役或科或併科一千元
  以下罰金。


司法院資訊處製作；財團法人民間司法改革基金會備份。
